【裁判字號】    94,易,359
【裁判日期】    950725
【裁判案由】    妨害自由
【裁判全文】
臺灣花蓮地方法院刑事判決               94年度易字第359號
公  訴  人  臺灣花蓮地方法院檢察署檢察官
被      告  乙○○
            庚○○
            己○○
            辛○○起訴書誤植.
上列被告因妨害自由案件，經檢察官提起公訴（94年度偵字第
4038號），本院判決如下：
    主  文
乙○○、庚○○、己○○共同連續以強暴妨害人行使權利，各處
有期徒刑陸月，如易科罰金，均以銀元參佰元即新臺幣玖佰元折
算壹日。
辛○○無罪。
    事  實
一、乙○○、庚○○、己○○均為花蓮縣鳳林鎮鎮民，乙○○並
    為花蓮縣鳳林鎮○○段1200之2 地號土地之所有人，己○○
    則為花蓮縣鳳林鎮○○段1199之2 地號、1199地號土地之所
    有人；亦為花蓮縣鳳林鎮○○段1198之2 地號土地之使用人
    （該地號土地為己○○之胞弟徐昌貴、徐昌國所有）。緣於
    民國92年間，員達營造有限公司（下稱員達公司）承包花東
    萬里溪橋及隧道、路基改善工程，工地位置在花蓮縣鳳林鎮
    ○○里○○路西邊（即與該路垂直之鐵路以西），其工程車
    輛進出花蓮縣鳳林鎮○○里○○路，恰會經過乙○○、己○○之上揭土地，惟乙○○、庚○○、己○○（按庚○○乃己○○之胞弟）因不滿員達公司施工設計將影響彼等對土地之
    利用，竟共同基於妨害他人行使權利之概括犯意聯絡，連續
    於下列時地，以挖空、阻塞道路之強暴方法，妨害員達公司
    行使施工之權利：(一)於93年8 月17日，在員達公司上揭工程
    施工處，雇用不知情年籍姓名不詳之成年怪手司機，挖空工
    地聯外道路永信路路面（挖空部分經蒞庭檢察官特定為卷附
    鳳林地政事務所土地複丈成果圖標示1197-A、1197-B區域）
    ，致員達公司之大型工程車無法進入工地施工。(二)復於同年
    月21日，在上揭永信路上，以二輛耕耘機（分別為乙○○、
    己○○所有），前後停車攔擋於該聯外道路上，致施工單位
    員達公司之大型工程車無法進入工地施工。嗣員達公司派員
    出面與乙○○、庚○○、己○○協調，彼等始將上開耕耘機
    駛離。
二、案經花蓮縣警察局鳳林分局報請臺灣花蓮地方法院檢察署檢
    察官偵查起訴。
    理  由
甲、有罪部分（被告乙○○、庚○○、己○○）
壹、有關證據能力部分：
    按被告以外之人於審判外之言詞或書面陳述，除法律有規定
    者外，不得作為證據；又被告以外之人於偵查中向檢察官所
    為之陳述，除顯有不可信之情況者外，得為證據；又被告以
    外之人於檢察事務官、司法警察官或司法警察調查中所為之
    陳述，與審判中不符時，其先前之陳述具有較可信之特別情
    況，且為證明犯罪事實存否所必要者，得為證據；又被告以
    外之人於審判外之陳述，雖不符前4 條之規定，而經當事人
    於審判程序同意作為證據，法院審酌該言詞陳述或書面陳述
    作成時之情況，認為適當者，亦得為證據；當事人、代理人
    或辯護人於法院調查證據時，知有第159條第1項不得為證據
    之情形，而未於言詞辯論終結前聲明異議者，視為有前項之
    同意，刑事訴訟法第159條第1項、第159條之1第2項、第159
    條之2、第159條之5第1項、第2 項分別定有明文。查證人丁○○、戊○○、甲○○等人於司法警察調查中所為之證述，
    核其性質均屬被告以外之人於審判外之言詞陳述，原則無證
    據能力，而被告乙○○、庚○○、己○○於本院準備程序中
    已表明不同意渠等警詢證述作為證據，且渠等於警詢所言與
    至本院到庭證述內容大致相符，揆諸前揭說明，證人丁○○
    、戊○○、甲○○於警詢之陳述，均無證據能力；(二)證人甲○○因本案曾經於偵查中由檢察官命具結後，加以訊問，即
    合於法定程序，且其於檢察官訊問時之證述，依筆錄之記載
    ，並無證據顯示係遭受強暴、脅迫、詐欺、利誘等外力干擾
    情形，或在影響其心理狀況致妨礙其自由陳述等顯不可信之
    情況，既無顯不可信之情況，揆諸前揭說明，證人甲○○於
    偵查中向檢察官所述，自有證據能力，合先敘明。
貳、認定犯罪事實所憑之證據及理由：
一、訊據被告乙○○、庚○○、己○○均矢口否認有何妨害自由
    犯行，被告乙○○辯稱：上開遭挖空之土地乃私有地，且係
    依照與交通部鐵路改建工程局東部工程處（下稱東工處）協
    調之結果，始將私有地自行回復原狀（按應係指可供耕作之
    水田），但伊不知係何人委請怪手開挖，另永信路上停放之
    藍色耕耘機係伊所有無誤，但伊事前已借予劉喜煥使用，亦
    不知係何人將之停放該路上云云；被告庚○○辯稱：上開遭
    挖空之土地乃己○○所有之私有地，伊係事後看現場，始知
    私有地被回復原狀，另伊對耕耘機攔擋道路之事全不知情云
    云；被告己○○辯稱：伊當時在山上工作，不知伊土地何時
    遭何人挖空，又永信路上停放之另一輛紅色耕耘機是伊所有
    無誤，但事前借予劉喜煥拖拋錨的車子，後來伊那輛耕耘機
    亦拋錨，遭劉喜煥停在永信路上云云，惟查：
  (一)被告乙○○、庚○○、己○○均為花蓮縣鳳林鎮鎮民，被告
    庚○○乃被告己○○之胞弟，被告乙○○並為花蓮縣鳳林鎮
    ○○段1200之2 地號土地之所有人，被告己○○則為花蓮縣
    鳳林鎮○○段1199之2 地號、1199地號土地之所有人；亦為
    花蓮縣鳳林鎮○○段1198之2 地號土地之使用人（該地號土
    地為己○○之胞弟徐昌貴、徐昌國所有）等情，為被告三人
    所不否認，復有被告三人之個人基本資料查詢作業系統表各
    乙紙、己○○、庚○○、徐昌貴、徐昌國之個人戶籍資料查
    詢結果表各乙紙、交通部鐵路改建工程局東部工程處94年6
    月27日鐵東施字第0940003084號函、95年2月9日鐵東施字第
    0950000723號函暨所附收據、切結書二份在卷可參，自堪認
    定。
  (二)員達公司上揭工程工地之聯外道路，於93年8 月17日、同年
    月21日分別遭被告三人或雇用不知情年籍姓名不詳之成年怪
    手司機挖空該道路路面，或以分別為乙○○、己○○所有之
    耕耘機，以前後停車攔擋於該道路上，均致員達公司之大型
    工程車無法進入工地施工等情，業據證人即員達公司上揭工
    程之工地主任戊○○於本院審理時結稱：93年8 月13日上午
    10時許，乙○○、庚○○、己○○三人將五號鋼筋用榔頭敲
    打插在工地聯外道路上，露出地面約六十公分，約插了五、
    六支，因致施工大型車輛無法通行，故伊詢問他們何以如此
    ，己○○便稱土地是他的，他對伊施工設計有意見，故就把
    路插上鋼筋，乙○○、庚○○則在旁附和稱如果再不協調好
    ，就要用怪手挖路。於93年8月17日上午8時許，伊便目睹工
    地聯外道路正遭挖土機挖一個大洞，伊有拍照，當時乙○○
    、庚○○均在現場，伊質問他們二人為何挖路，他們回稱上
    次插鋼筋後協調要伊等改善的時間到了，但因伊報告東工處
    ，而東工處報回臺北修改設計圖無法如期完成，他們就將聯
    外道路挖了一個大洞，因此導致當時伊等工地要灌混凝土用
    之大型車無法進出工地。故嗣後員達公司便與他們三人協調
    ，請東工處人員勘查，決定照他們的意思施工。後又於93年
    8 月21日看到二輛耕耘機前後停放在鐵路平交道前約三、四
    公尺之聯外道路上，小型車雖可通過，但伊等施工用的重型
    車都在臺九線道路上等，無法進入施工，伊有通知老闆丁○○，並向其中一部耕耘機所有人己○○拜託將耕耘機移走，
    他說好但稱耕耘機損壞，已聯絡人修繕。但嗣後係因伊公司
    照被告三人意思把道路拓寬，而拓寬需向被告乙○○、己○○購地，故伊公司便與被告三人協調以卷附五紙支票之價格
    向乙○○、己○○購地，價格談妥後，耕耘機即遭人移往他
    處等語明確，核與證人即員達公司負責人丁○○於本院審理
    時結稱：93年8 月21日伊有看到二輛耕耘機前後停放攔擋在
    聯外道路上，伊雖未見係何人將耕耘機開到聯外道路，但嗣
    後伊請公司經理與被告等人協調，協調後即93年8 月24日便
    開立一銀支票予己○○、徐昌國、徐昌貴、乙○○等人，耕
    耘機旋遭移開，票載發票日非實際開票日，支票抬頭會有徐
    昌國、徐昌貴二人係公司經理協調名冊上所載之人，伊雖未
    開支票予庚○○，但他每次都是帶頭的人。伊會開支票係希
    望趕快將耕耘機事件落幕，可以順利施工等語大致相符，此
    外，並有卷附員達公司為發票人、第一商業銀行花蓮分行為
    付款人、票載發票日期均為93年8 月31日、帳號均為037998
    號、支票號碼分別為SB0000000、SB0000000、SB0000000、
    SB0000000、SB0000000、票面金額分別為新臺幣273000、
    30000、30000、12000、33000之支票五紙、現場圖及照片數
    幀可資佐證，則依當時情形觀之，若非因被告三人雇工將聯
    外道路挖空或以二輛耕耘機在前阻擋，員達公司之大型工程
    車本可輕易進入工地施工，從而被告三人之行為，自已妨害
    員達公司施工權利之行使，應無疑義。
  (三)又經本院督同花蓮縣鳳林鎮地政事務所人員池元鈞、員達公
    司負責人丁○○、員達公司工地主任戊○○、處理員警丙○○及被告三人等，於95年5月4日上午10時許，前往花蓮縣鳳
    林鎮○○里○○路西邊勘驗並確認本案挖空聯外道路之地點
    及面積，經證人戊○○於現場指出遭開挖之處並結稱：當初
    被告三人在工地聯外道路上共挖二個洞，一小洞為勘驗筆錄
    所繪簡圖標示B （即卷附鳳林地政事務所土地複丈成果圖所
    示1199-B ），另一大洞乃勘驗筆錄所繪簡圖標示A（即上揭
    成果圖所示1197-A、1197-B），而簡圖標示A 所在位置係既
    成道路等語翔實，核與證人即承辦本件員警丙○○於履勘時
    結稱：當初伊拍照時，確經怪手開挖如勘驗筆錄所繪簡圖標
    示A、B所載之地點與面積，而當時標示A 所載該處係原有道
    路，標示B係在3.7米道路以外等語大致相符，有本院勘驗筆
    錄及勘驗當日所攝照片數幀在卷可稽，復經本院諭請花蓮縣
    鳳林鎮地政事務所人員測量並繪製證人戊○○所指挖空地點
    、面積，並對照卷內所附被告乙○○、己○○（含徐昌國、
    徐昌貴所有部分）所捐土地地點、面積於舊有地籍圖上之情
    形，可知簡圖標示A區域確係在原有道路上，簡圖標示B則係
    在原有道路外（此乃蒞庭檢察官特定挖空區域為複丈成果圖
    上1197-A、1197-B所示區域之因），而被告己○○所捐土地
    乃在原有道路外無訛，有鳳林鎮地政事務所95年5月8日函暨
    所附土地複丈成果圖及空照圖乙份、交通部鐵路改建工程局
    東部工程處上揭函覆暨所附收據、切結書二份在卷可參，則
    被告等人前揭所辯挖空之土地乃私有地云云，顯係以所挖簡
    圖標示B來潤飾所挖簡圖標示A之非行，意圖混淆事實，不足
    採信。
  (四)被告乙○○、己○○雖辯稱或借劉喜煥或拋錨致其所有之耕
    耘機停放永信路上云云，然劉喜煥業於94年1 月16日死亡，
    有其個人基本資料查詢結果乙紙在卷可佐，是被告乙○○辯
    稱借予劉喜煥乙情，根本無從查考是否為真。再觀之卷附被
    告乙○○、己○○所有耕耘機停放位置照片，可知二輛耕耘
    機係整齊前後停放於永信路左邊，恰留下永信路右邊可供小
    型車通行，大型工程車則無法通過，有卷附照片可參，衡情
    類此之重型機械車輛拋錨，果無請拖吊車協助，難以人力即
    任意移動位置，又車輛拋錨，常因事出突然無預警，而停放
    位置均係行徑時之最後狀態，實無可能二輛耕耘機均恰巧整
    齊停置於道路左邊，是苟被告己○○辯稱耕耘機拋錨乙事為
    真，則其勢必曾委請拖吊車協助移置，既如此又何以不將該
    拋錨耕耘機移置其住處，所辯顯違常情？況員達公司為解決
    永信路遭二輛耕耘機阻塞致大型工程車無法進入施工，經開
    立支票予被告乙○○及己○○後，上開窘境即獲解決，業如
    上述，顯見被告乙○○、己○○上揭所辯，應係臨訟杜撰之
    詞，不足採信。
  (五)綜上所述，被告乙○○、庚○○、己○○三人確基於共同妨
    害他人行使權利之犯意聯絡，或推由被告乙○○、庚○○出
    面委請怪手司機挖空聯外道路路面；或推由被告乙○○、己○○將自己之耕耘機併排停車攔擋大型工程車進入工地施工
    等之挖空、阻塞道路之強暴方法，妨害員達公司行使施工之
    權利，本案事證已臻明確，被告犯行堪以認定，應予依法論
    科。
二、查被告乙○○、庚○○、己○○行為後，刑法部分條文及刑
    法施行法業於94年2月2日經總統令修正公布，並於95年7月1
    日施行，又參酌最高法院95年5月23日刑事庭第8次會議決議
    中關於法律變更之比較適用原則：刑法（乃指修正後之現行
    法）第2條第1項之規定，係規範行為後法律變更所生新舊法
    律比較適用之準據法，於刑法施行後，應適用該法第2條第1
    項之規定，為「從舊從輕」之比較；另於比較時應就罪刑有
    關之共犯、未遂犯、想像競合犯、牽連犯、連續犯、結合犯
    ，以及累犯加重、自首減輕暨其他法定加減原因（如身分加
    減）與加減比例等一切情形，本於統一性及整體性原則，綜
    其全部罪刑之結果而為比較。本案涉及法律變更部分經附表
    所示比較新舊法之結果，修正後之規定並非較有利於被告乙○○、庚○○、己○○，是依刑法第2條第1項前段規定，有
    關修正部分自應一體適用修正前刑法之規定，先予敘明。按
    刑法第304條第1項規定「以強暴、脅迫使人行無義務之事或
    妨害人行使權利」所稱「強暴」者，乃以實力不法加諸他人
    之謂，惟不以直接施諸於他人為必要，即間接施之於物體而
    影響於他人者，亦屬之（參照最高法院86年度台非字第122
    號判決意旨）。本件被告乙○○、庚○○、己○○以挖空、
    阻塞道路之方式，迫使員達公司之大型工程車無法進入工地
    施工，而間接妨害員達公司權利之行使，自符合該條以強暴
    妨害人行使權利之構成要件。核被告乙○○、庚○○、己○○所為，均係犯刑法第304條第1項之以強暴妨害人行使權利
    罪。被告三人係利用不知情之怪手司機挖空工地聯外道路路
    面，此部分犯行被告三人均屬間接正犯。被告三人間，有犯
    意聯絡及行為分擔，均應論以共同正犯。又被告三人先後二
    次以強暴妨害他人行使權利犯行，時間緊接、犯罪構成要件
    相同，顯係基於概括犯意反覆而為，應依修正前刑法第56條
    連續犯之規定以一罪論，並依法加重其刑。爰審酌被告三人
    不思以正當方式表達自我不滿情緒，為逼迫員達公司順應渠
    等意見，竟以強暴方式妨害員達公司行使施工權利，造成員
    達公司因此延宕施工進度損失甚鉅，且渠等於事後尚飾詞卸
    責，否認犯行，犯後態度不佳，兼衡品行、犯罪之動機、手
    段、目的、智識程度等一切情狀，各量處如主文所示之刑，
    並均諭知易科罰金之折算標準，以資儆懲。
乙、無罪部分（被告辛○○）：
一、公訴意旨另以：被告辛○○因不滿員達公司承包花東萬里溪
    橋及隧道、路基改善工程之施工設計將影響附近居民對土地
    之利用，竟與被告乙○○、庚○○、己○○共同基於妨害他
    人行使權利之概括犯意聯絡，連續於下列時地，以挖空、阻
    塞道路之強暴方法，妨害員達公司行使施工之權利：於93年
    8 月17日，在花蓮縣鳳林鎮○○里○○路西邊上揭工程施工
    處，挖空工地聯外道路路面（即指永信路，挖空部分經蒞庭
    檢察官特定為卷附鳳林地政事務所土地複丈成果圖標示1197
    -A、1197-B區域），復於同年月21日，在花蓮縣鳳林鎮○○
    里○○路上，以二輛耕耘機前後停車攔擋於該聯外道路上，
    均致施工單位員達公司之大型工程車無法進入工地施工。因
    認被告辛○○與乙○○、庚○○、己○○共同涉犯刑法第
    304條第1項之以強暴妨害人行使權利罪嫌云云。
二、按犯罪事實應依證據認定之，無證據不得認定犯罪事實；又
    不能證明被告犯罪者，應諭知無罪之判決，刑事訴訟法第
    154條第2項、第301條第1項分別定有明文。次按認定不利於
    被告之事實，須依積極證據，茍積極之證據本身存有瑕疵而
    不足為不利於被告事實之認定，即應為有利於被告之認定，
    更不必有何有利之證據，而此用以證明犯罪事實之證據，猶
    須於通常一般人均不至於有所懷疑，堪予確信其已臻真實者
    ，始得據以為有罪之認定，倘其證明尚未達到此一程度，而
    有合理性之懷疑存在，致使無從為有罪之確信時，即應為無
    罪之判決，此有最高法院82年度臺上字第163 號判決、76年
    臺上字第4986號、30年上字第816 號等判例意旨可資參照。
    。又刑事訴訟法第161條已於91年2月8 日修正公布，修正後
    同條第1 項規定：檢察官就被告犯罪事實，應負舉證責任，
    並指出證明之方法。因此，檢察官對於起訴之犯罪事實，應
    負提出證據及說服之實質舉證責任。倘其所提出之證據，不
    足為被告有罪之積極證明，或其闡明之證明方法，無從說服
    法官以形成被告有罪之心證，基於無罪推定之原則，自應為
    被告無罪判決之諭知，最高法院92年度臺上字第128 號亦著
    有判例可為參照。
三、公訴意旨認被告辛○○涉犯上開罪嫌，無非以證人丁○○、
    戊○○、甲○○之證述、現場圖及現場照片數幀等項為其論
    據。訊據被告辛○○堅詞否認涉有上開犯行，辯稱：公訴意
    旨所陳事實伊均不知情等語。經查：
  (一)證人丁○○雖於本院審理時證稱：於93年8 月17日伊經工程
    人員回報有人在挖聯外道路，伊旋趕赴現場，見被告辛○○
    、同案被告乙○○、庚○○、己○○及不相識之若干人均在
    場，嗣經伊詢問現場工程人員始知係被告辛○○、同案被告
    乙○○、庚○○、己○○四人將聯外道路挖空，至於聯外道
    路遭耕耘機攔擋一事，則未跟被告辛○○協調過等語，然其
    既未目睹被告辛○○正在開挖，則所證上情即屬傳聞，應無
    證據能力，況其所證內容稽與證人戊○○證述伊於93年8 月
    17日上午8 時許，目睹工地聯外道路正遭挖土機挖一個大洞
    ，當時乙○○、庚○○在現場等語不符，亦與卷附照片所呈
    開挖當時僅乙○○、庚○○在場情節有悖，是證人丁○○上
    揭證述與其他證據相佐而有瑕疵，尚難遽以採信。
  (二)又證人戊○○雖於本院審理時證稱：於93年8 月10日上午10
    時許，目睹辛○○一小時內開九人箱型車來回工地最少三次
    ，乙○○講施工便道有問題，庚○○站在一旁，己○○最後
    開貨車進入工地下車，與乙○○、庚○○站在一起等語，但
    本案工程作為聯外道路使用之永信路，本即為供公眾通行之
    道路，被告辛○○自有權使用永信路，是如無其他積極證據
    證明被告辛○○與乙○○、庚○○、己○○有妨害自由之犯
    意聯絡，尚難僅以被告辛○○一小時內通行永信路三次即遽
    認被告辛○○有公訴意旨所指犯行。
  (三)再證人甲○○雖於本院審理時證稱：92年11月18日鋪柏油施
    工時，被告辛○○與乙○○、庚○○、己○○有至現場阻擾
    施工等語，然證人甲○○所證情節與公訴意旨所指事實已隔
    九月之遙，以此即認定被告辛○○與乙○○、庚○○、己○○對公訴意旨所指事實有犯意聯絡，已嫌速斷。況被告辛○○與員達公司並無怨隙，亦非員達公司前揭工程施工地點比
    鄰之土地所有人，更未曾自員達公司上揭工程中獲取利益，
    則其實無任何與乙○○、庚○○、己○○共同妨害員達公司
    施工之動機，是證人甲○○之前揭證詞尚難採為不利被告辛○○之證據。
  (四)此外，卷附之現場圖及現場照片數幀，僅得以證明花蓮縣鳳
    林鎮○○里○○路西邊花東萬里西橋及隧道路基改善工程施
    工處之聯外道路確曾於遭人挖空、前後停車攔擋等情，然均
    無法據此即逕推論係由被告辛○○所為。
四、綜上所述，公訴人所為之舉證，均未能證明被告辛○○與同
    案被告乙○○、庚○○、己○○間有犯意聯絡及行為分擔，
    而認被告辛○○有參與本件犯行，此外，本院復查無其他積
    極證據足資證明被告辛○○確有公訴意旨所指之犯行，揆諸
    前揭說明，自應為被告辛○○無罪之諭知，以免冤抑。
據上論斷，應依刑事訴訟法第299條第1項前段、第301條第1項，
刑法第2條第1項前段、第304條第1項，修正前刑法第28條、第56
條、第41條第1項前段，罰金罰鍰提高標準條例第1條前段、修正
前罰金罰鍰提高標準條例第2 條，現行法規所定貨幣單位折算新
臺幣條例第2條，判決如主文。
本案經檢察官李子春到庭執行職務。
中    華    民    國    95    年    7     月    25    日
                         台灣花蓮地方法院刑事第一庭
                               審判長法  官  張健河
                                     法  官  李世華
                                     法  官  吳韻馨
附表：
┌───┬───────┬────────┬──────┐
│比較  │修正前刑法於本│（修正後）刑法於│依從舊從輕原│
│法條  │案適用之法律效│本案適用之法律效│則比較結果  │
│      │果            │果              │            │
├───┼───────┼────────┼──────┤
│刑法第│依罰金罰鍰提高│依刑法施行法第1 │二者規定適用│
│304第1│標準條例第1條 │條之1第1項及第2 │結果並無不同│
│項前段│前段規定，300 │項前段規定，300 │，則本件應依│
│      │銀元提高10倍為│銀元經換算貨幣單│被告行為時之│
│      │銀元3,000 元，│位為新臺幣後再提│舊法即罰金罰│
│      │即新臺幣9,000 │高30倍，即新臺幣│鍰提高標準條│
│      │元            │9,000元         │例第1條前段 │
│      │              │                │為法條適用依│
│      │              │                │據          │
├───┼───────┼────────┼──────┤
│刑法第│二人以上共同「│ 二人以上共同「 │二者僅法條文│
│28條  │實施」犯罪之行│ 實行」犯罪之行 │字修正，適用│
│      │為者，皆為正犯│ 為者，皆為正犯 │結果並無不同│
├───┼───────┼────────┼──────┤
│修正前│適用連續犯之規│刪除連續犯之規定│本條從修正前│
│刑法第│定，以一罪論，│，屬於2罪併罰， │刑法較有利於│
│56條  │並得加重本刑至│得定2罪刑合併之 │被告        │
│      │2分之1        │刑期以下        │            │
├───┼───────┼────────┼──────┤
│刑法第│依修正前罰金罰│如易科罰金，以新│本條從修正前│
│41條第│鍰提高標準條例│臺幣1,000元、   │刑法較有利於│
│1項前 │第2條（現已刪 │2,000元或3,000元│被告        │
│段    │除）規定，易科│折算1日         │            │
│      │罰金數額提高為│                │            │
│      │100倍，如易科 │                │            │
│      │罰金，以銀元  │                │            │
│      │300元即新臺幣 │                │            │
│      │900元折算1日  │                │            │
├───┴───────┴────────┴──────┤
│綜合比較結果：修正後之刑法並非較有利於被告乙○○、徐昌│
│富、己○○，故本案有關修正部分應一體適用修正前刑法。  │
└───────────────────────────┘
上列正本證明與原本無異。
如對本判決不服，應於送達後10日內，向本院提出上訴狀（應抄
附繕本）告訴人或被害人如對於本判決不服者，應具備理由請求
檢察官上訴，其上訴期間之計算係以檢察官收受判決正本之日期
為準。
                               書記官
中    華    民    國   95     年    7     月    25     日
附錄論罪科刑法條
刑法第304條第1項
(強制罪)
以強暴、脅迫使人行無義務之事或妨害人行使權利者，處三年以
下有期徒刑、拘役或三百元以下罰金。
前項之未遂犯罰之。


司法院資訊處製作；財團法人民間司法改革基金會備份。
